【裁判字號】    97,訴,481
【裁判日期】    970527
【裁判案由】    違反毒品危害防制條例
【裁判全文】
臺灣屏東地方法院刑事判決               97年度訴字第481號
公  訴  人  臺灣屏東地方法院檢察署檢察官
被      告  甲○○
上列被告因違反毒品危害防制條例案件，經檢察官提起公訴（96
年度毒偵字第2438號），本院裁定以簡式審判程序審理，判決如
下：
    主  文
甲○○施用第一級毒品，累犯，處有期徒刑壹年，扣案注射針筒
壹支沒收銷燬之。
    事  實  及  理  由
一、事實：
    (一)甲○○曾於民國80年間，因違反肅清煙毒條例案件，為本
      院以80年度訴字第235 號判決判處有期徒刑2 年，緩刑5
      年確定。82年間，其又因違反肅清煙毒條例案件，為臺灣
      高等法院高雄分院以82年度上訴字第1658號判決判處有期
      徒刑3 年6 月確定，前開緩刑亦遭撤銷。83年間，其再因
      違反肅清煙毒條例案件，為本院以83年度訴字第151 號判
      決判處有期徒刑3 年2 月確定。上開3 判決所處之刑接續
      執行，本應執行至91年7 月31日縮刑期滿，然於85年12月
      26日即獲假釋出監（尚餘殘刑5 年5 月20日），嗣因故被
      撤銷假釋，於89年6 月4 日入監，迄94年7 月10日縮刑期
      滿執行完畢。甲○○亦曾於87年間，因施用毒品案件，為
      本院裁定送觀察勒戒及強制戒治後，於88年1 月29日停止
      戒治釋放，惟旋即因故被撤銷停止戒治，續行強制戒治，
      迄89年6 月3 日執行期滿出所，並由臺灣屏東地方法院檢
      察署檢察官於89年6 月13日以89年度戒毒偵字第247 號為
      不起訴處分確定。惟於95年間，因又施用毒品案件，為本
      院先後裁定送觀察勒戒及強制戒治後，因認無繼續施用之
      傾向，於95年12月1 日停止戒治釋放，並由同署檢察官於
      95年12月20日以95年度戒毒偵字第85號為不起訴處分確定
      。
    (二)詎甲○○不知悔改，復基於施用第一級毒品之犯意，於96
      年12月5 日14時30分許，在屏東縣麟洛鄉第一公墓，以針
      筒注射之方式，施用第一級毒品海洛因1 次。嗣於當日14
      時50分許，其正在上揭地點注射海洛因毒品時，為警當場
      查獲，並扣得其所有、仍殘留該毒品成分之注射針筒1 支
      。
二、證據：本件除引用起訴書記載之證據（如附件）外，並增加
    引用屏東縣警察局屏東分局查獲涉嫌毒品危害防制條例案毒
    品初步檢驗報告表（見警卷第15頁）及被告於本院審理中之
    自白為證據。
三、按海洛因為第一級毒品，毒品危害防制條例第2 條第2 項第
    1 款定有明文。次按，修正毒品危害防制條例就施用毒品者
    ，祇於「初犯」及「五年後再犯」2 種情形有其追訴條件之
    限制，即須於「初犯」經觀察勒戒或強制戒治釋放後，5 年
    內均無施用毒品之行為，始能認其前所實施之觀察勒戒或強
    制戒治已足遮斷毒癮，而得於5 年後再犯時，再適用初犯之
    規定，重行觀察勒戒程序。本件被告前於89年間，因施用毒
    品，初次受觀察勒戒及強制戒治執行完畢釋放後5 年後（即
    95年），又第2 次施用毒品，並依法施以觀察勒戒及強制戒
    治，而於95年12月1 日執行完畢。然從最近一次強制戒治執
    行完畢起算，未滿5 年即又於96年間再次施用毒品，足認原
    實施之觀察勒戒或強制戒治，已無法收其實效，且自此後即
    無再經觀察勒戒及強制戒治之必要，得逕行追訴處罰，核其
    所為係犯毒品危害防制條例第10條第1 項之施用第一級毒品
    罪，其持有毒品之行為為施用毒品之犯行所吸收，不另論罪
    。又被告前有如事實欄所示之科刑及執行情形，有臺灣高等
    法院被告前案紀錄表附卷足憑，其於刑之執行完畢後5 年內
    ，故意再犯本件有期徒刑之罪，為累犯，應依法加重其刑。
    爰審酌被告之智識程度，曾有賭博、違反肅清煙毒條例等犯
    罪前科（卷附臺灣高等法院被告前案紀錄表參照），素行不
    端，前經施用毒品受觀察勒戒及強制戒治之執行後，仍無視
    毒品對身心之危害而再度施用，於偵、審程序中均坦承犯行
    ，態度尚稱良好，且其自96年10月22日起，即持續前往屏安
    醫院接受美沙冬戒癮治療（有該院診斷證明書1 紙附卷可稽
    ），尚有悔過之意等一切情狀，量處如主文所示之刑，以資
    懲儆。扣案注射針筒1 支，為被告用以施用海洛因毒品之工
    具，業據其供明，且經警方以台灣尖端先進生技醫藥公司製
    造之毒品檢驗試劑檢驗結果，該注射針筒果呈海洛因及嗎啡
    陽性反應，有屏東縣警察局屏東分局查獲涉嫌毒品危害防制
    條例案毒品初步檢驗報告表1 紙在卷供憑，足徵該針筒已黏
    沾海洛因毒品，難以析離，應將之視為查獲之海洛因毒品，
    依毒品危害防制條例第18條第1 項前段規定諭知沒收銷燬之
    。
據上論斷，應依刑事訴訟法第273 條之1 第1 項、第299 條第1
項前段、第310 條之2 ，毒品危害防制條例第10條第1 項、第18
條第1 項前段，刑法第11條前段、第47條第1 項，判決如主文。
中    華    民    國    97    年    5     月    27    日
                  刑事第四庭    法  官  王以齊
以上正本證明與原本無異。
如不服本判決應於收受本判決送達後十日內向本院提出上訴書狀，
其未敘述上訴理由者，並得於提起上訴後十日內向本院補提理由
書狀（均須按他造當事人之人數附繕本）「切勿逕送上級法院」
中    華    民    國    97    年    5     月    27    日
                                書記官  蔡進吉
附錄本判決論罪科刑法條：
毒品危害防制條例第10條第1 項
施用第一級毒品者，處6 月以上5 年以下有期徒刑。


司法院資訊處製作；財團法人民間司法改革基金會備份。
